【裁判字號】    86,訴,2721
【裁判日期】    891124
【裁判案由】    煙毒等
【裁判全文】
臺灣臺北地方法院刑事判決                        八十六年度訴字第二七二一號
    公  訴  人  臺灣臺北地方法院檢察署檢察官
    被      告  乙○○
右列被告因煙毒等案件，經檢察官提起公訴（八十六年度偵字第二六八六八號），甲
○判決如左：
      主  文
乙○○連續施用第一級毒品，免刑，扣案之海洛因壹包（淨重零點壹公克），沒收並
銷燬之。又連續施用第二級毒品，免刑，扣案之安非他命柒包（共淨重伍點貳公克）
均沒收並銷燬之。扣案之吸食器壹組、玻璃球貳個、分裝袋貳拾參個、吸管貳支，均
沒收。
      事  實
一、乙○○前曾於民國八十一年間因竊盜案件，經臺灣高等法院判處有期徒刑二年四
    月確定，於八十四年五月十六日入監執行，於八十六年一月四日因縮短刑期假釋
    出監，於假釋期間，仍不知悔改，於民國八十六年十月間起至八十七年一月七日
    止，基於概括之犯意，在台北縣板橋市○○路○段二三九號十三樓之六住處，連
    續施用第一級毒品海洛因及第二級毒品安非他命，嗣於八十六年十二月三日下午
    四時許，經警於上址扣得其所有之第一級毒品海洛因一包（淨重０、一公克）、
    第二級毒品安非他命七包（淨重五、二公克）及施用毒品器具吸食器一組、玻璃
    球二個、分裝袋二十三個、吸管二支。經甲○及臺灣板橋地方法院分別於八十七
    年七月十日及同年九月二日裁定送觀察、勒戒，復因有繼續施用毒品傾向，經臺
    灣板橋地方法院於八十七年九月二十三日裁定送強制戒治一年，並於當日開始執
    行，嗣於八十八年三月四日經臺灣板橋地方法院裁定停止戒治，付保護管束，於
    保護管束期間，另涉施用毒品犯行並拒絕採尿檢驗，經甲○於八十八年八月三十
    日撤銷停止戒治，令入戒治處所施以強制戒治，迄八十九年七月二十六日執行完
    畢。
二、案經台北市政府警察局內湖分局報請臺灣臺北地方法院檢察署檢察官偵查起訴。
      理  由
一、訊據被告乙○○於偵查及甲○審理中，對前揭犯罪事實均坦承不諱，並有台北市
    立療養院煙毒尿液檢驗報告書、法務部調查局八十六年十二月十八日第0000
    00000號鑑定通知書及各該裁定書影本附卷可稽，復有扣案之海洛因一包（
    淨重０、一公克）、安非他命七包（淨重五、二公克）、吸食器一組、玻璃球二
    個、分裝袋二十三個、吸管二支足資佐證，足認被告自白與事實相符。本件事證
    明確，被告犯行足堪認定。
二、查被告乙○○於犯罪行為後，毒品危害防制條例已於八十七年五月二十日公布，
    同年月二十二日生效，依該條例第二條第二項第一款、第十條第一款、第二十條
    第一項、第二項、第二十二條第一項、第二項、第二十三條第一項、第三十五條
    第三款之規定，海洛因為第一級毒品，安非他命為第二級毒品，於毒品危害防制
    條例生效後仍於法院審理中案件，違反者必須先經由觀察、勒戒程序，經觀察、
    勒戒後認無繼續施用毒品傾向，或有施用毒品傾向，經裁定另入戒治處所施以強
    制戒治期滿或強制戒治已滿三月，無繼續戒治之必要，裁定停止戒治付保護管束
    期滿，即應為免刑判決，與其行為時之肅清煙毒條例及麻醉藥品管理條例相較，
    以毒品危害防制條例規定經觀察勒戒後應為免刑之判決對被告較為有利，自應依
    刑法第二條第一項規定，適用裁判時之毒品危害防制條例規定。核被告所為，係
    犯毒品危害防制條例第十條第一項、第二項之罪。其先後多次施用第一級及第二
    級毒品犯行，均時間緊接，犯意概括，所犯構成要件相同，為連續犯，依刑法第
    五十六條規定，以一罪論，並加重其刑。其施用前分別持有第一級毒品海洛因及
    第二級毒品安非他命之低度行為，均應分別為施用之高度行為所吸收，不另論罪
    。查被告經甲○及臺灣板橋地方法院分別於八十七年七月十日及同年九月二日裁
    定送觀察、勒戒，復因有繼續施用毒品傾向，經臺灣板橋地方法院於八十七年九
    月二十三日裁定送強制戒治一年，並於當日開始執行，嗣於八十八年三月四日經
    臺灣板橋地方法院裁定停止戒治，付保護管束，於保護管束期間，另涉施用毒品
    犯行並拒絕採尿檢驗，經甲○於八十八年八月三十日撤銷停止戒治，令入戒治處
    所施以強制戒治，迄八十九年七月二十六日執行完畢之事實，此有各該裁定書、
    臺灣高等法院被告全國毒品紀錄表及臺灣高等法院檢察署刑案資料查註紀錄表在
    卷可稽，揆諸前揭說明，依法應為免刑之諭知。
三、至扣案之第一級毒品海洛因一包（淨重０、一公克）及第二級毒品安非他命七包
    （淨重五、二公克）均為毒品，應依毒品危害防制條例第十八條第一項前段之規
    定，宣告沒收並銷燬之。另扣案施用毒品器具吸食器一組、玻璃球二個、分裝袋
    二十三個、吸管二支，業據被告自承為其所有供施用第二級毒品安非他命所用，
    （見甲○八十六年十二月二十九日訊問筆錄）為供犯罪所用之物，爰依刑法第三
    十八條第一項第二款，併予宣告沒收。
據上論斷，應依刑事訴訟法第二百九十九條第一項後段，毒品危害防制條例第十條第
一項、第十條二項、第十八條第一項前段、第三十五條第三款、刑法第二條第一項前
段、第十一條前段、第五十六條、第三十八條第一項第二款，判決如主文。
本案經檢察官繆卓然到庭執行職務
中      華      民      國  八十九    年    十一    月    二十四      日
                                      臺灣臺北地方法院刑事第九庭
                                                法  官    沈君玲
右正本證明與原本無異。
如不服本判決，應於判決送達後十日內向甲○提出上訴狀 (應附繕本) ，上訴於
臺灣高等法院。
                                                書記官    傅小茹
中      華      民      國      八十九      年    十二    月  十九    日
所犯法條：
毒品危害防制條例第十條
施用第一級毒品者，處六月以上五年以下有期徒刑。
施用第二級毒品者，處三年以下有期徒刑。


司法院資訊處製作；財團法人民間司法改革基金會備份。
